---
title: "R Notebook"
output: github_document
---
Planktonic microbial communities from microbialite-bearing lakes
sampled along a salinity-alkalinity gradient

MISE EN PLACE
Dabord, j'ai viré les sequences eukaryotes depuis excel.
Dans le terminal, je télécharge mes données brutes .fastq grâce à la commande wget -i ../data.brutes depuis mon dossier Data.Brutes
Maintenant j'ai toutes mes données dans Data.Brutes
```{r}
library(dada2); packageVersion("dada2")
```


```{r}
path<-"/home/rstudio/Mexico/Data.Brutes"
list.files(path)
```
```{r}
fnFs<-sort(list.files(path, pattern="_1", full.names=TRUE))
fnRs<-sort(list.files(path, pattern="_2", full.names=TRUE))
fnRs
```
```{r}
fnFs
```
```{r}
sample.names<-sapply(strsplit(basename(fnFs),split="_"), '[' , 1)
sample.names
```
```{r}
plotQualityProfile(fnFs [c(1, 20, 36)])
```
```{r}
plotQualityProfile(fnRs[c(1, 20, 36)])
```
```{r}
filtFs <- file.path(path, "filtered", paste0(sample.names, "_F_filt.fastq.gz"))
filtRs <- file.path(path, "filtered", paste0(sample.names, "_R_filt.fastq.gz"))
names(filtFs) <- sample.names
names(filtRs) <- sample.names
```

```{r}
out <- filterAndTrim(fnFs, filtFs, fnRs, filtRs, truncLen=c(210,160),
              maxN=0, maxEE=c(2,2), truncQ=2, rm.phix=TRUE,
              compress=TRUE, multithread=FALSE)
head(out)

```
```{r}
errF <- learnErrors(filtFs, multithread=TRUE)
```


```{r}
errR <- learnErrors(filtRs, multithread=TRUE)
```
```{r}
plotErrors(errF, nominalQ=TRUE)
```
```{r}
dadaFs <- dada(filtFs, err=errF, multithread=TRUE)
```

```{r}
dadaRs <- dada(filtRs, err=errR, multithread=TRUE)
```
```{r}
dadaFs[[1]]
```
```{r}
mergers <- mergePairs(dadaFs, filtFs, dadaRs, filtRs, verbose=TRUE)
head(mergers[[1]])
```
```{r}
seqtab <- makeSequenceTable(mergers)
dim(seqtab)
```
```{r}
table(nchar(getSequences(seqtab)))
```
```{r}
seqtab.nochim <- removeBimeraDenovo(seqtab, method="consensus", multithread=TRUE, verbose=TRUE)
dim(seqtab.nochim)
```
```{r}
sum(seqtab.nochim)/sum(seqtab)
```
```{r}
getN <- function(x) sum(getUniques(x))
track <- cbind(out, sapply(dadaFs, getN), sapply(dadaRs, getN), sapply(mergers, getN), rowSums(seqtab.nochim))

colnames(track) <- c("input", "filtered", "denoisedF", "denoisedR", "merged", "nonchim")
rownames(track) <- sample.names
head(track)
```
```{r}
taxa <- assignTaxonomy(seqtab.nochim, "~/tax/silva_nr_v132_train_set.fa.gz", multithread=TRUE)##jhdj
```


